臺灣板橋地方法院刑事判決　　　　　　　99年度訴字第3705號
公　訴　人　臺灣板橋地方法院檢察署檢察官
被　　　告　黃祥霖
選任辯護人　羅瑞洋律師
被　　　告　邱豐榮
選任辯護人　陳麗玢律師
上列被告等因違反槍砲彈藥刀械管制條例等案件，經檢察官提起
公訴（99年度偵字第22272 號、99年度偵字第28123 號），本院
判決如下：
    主  文
黃祥霖共同未經許可，持有手槍，累犯，處有期徒刑肆年陸月，
併科罰金新臺幣貳拾伍萬元，罰金如易服勞役，以新臺幣壹仟元
折算壹日。扣案之奧地利GLOCK 廠17型制式半自動手槍壹枝（含
彈匣壹個，槍枝管制編號0000000000號）及仿造霰彈槍壹枝（槍
枝管制編號0000000000號）均沒收之。又共同毀損他人之玻璃門
、神桌、布幕、畫像，足以生損害於他人，累犯，處拘役肆拾日
，如易科罰金，以新臺幣壹仟元折算壹日。
邱豐榮共同未經許可，持有手槍，累犯，處有期徒刑肆年，併科
罰金新臺幣貳拾伍萬元，罰金如易服勞役，以新臺幣壹仟元折算
壹日。扣案之奧地利GLOCK 廠17型制式半自動手槍壹枝（含彈匣
壹個，槍枝管制編號0000000000號）及仿造霰彈槍壹枝（槍枝管
制編號0000000000號）均沒收之。
    事  實
一、黃祥霖前因重利案件，經臺灣臺中地方法院以97年度中簡字
    第1970號判處應執行有期徒刑6 月確定，嗣於民國98年10月
    3 日執行徒刑完畢（於本案構成累犯）。又邱豐榮前因過失
    傷害案件，經臺灣士林地方法院以95年度士交簡字第1243號
    判處有期徒刑3 月確定，嗣遇96年減刑，經同院以96年度聲
    減字第2670號裁定減為有期徒刑1 月15日確定，於97年9 月
    16日執行徒刑完畢（於本案構成累犯）。
二、詎黃祥霖仍不知悔改，明知制式手槍、可發射子彈具有殺傷
    力之槍枝及子彈均為槍砲彈藥刀械管制條例所定之管制物品
    ，非經主管機關許可，不得持有，竟於94、95年間之某日，
    欲搬離其前位於臺北縣新莊巿（現改制為新北巿新莊區○○
    ○路8 巷5 號之居所時，發現真實姓名年籍不詳、綽號「豬
    仔」（已歿）之成年室友所遺留具有殺傷力之奧地利GLOCK
    廠17型制式半自動手槍1 枝（含彈匣1 個，槍號ANH989，槍
    枝編號0000000000號）、可發射子彈具有殺傷力之仿造霰彈
    槍1 枝（槍枝管制編號0000000000號）及具有殺傷力之9 釐
    米子彈6 顆、霰彈1 顆後，即基於非法持有制式手槍、可發
    射子彈具有殺傷力槍枝及子彈之單一犯意，未經許可，併將
    上開槍枝及子彈攜離而無故持有之，並藏放在其位於桃園縣
    中壢巿龍和三街1 之6 號9 樓之住處內。嗣黃祥霖於99年7
    月31日上午3 時58分許，攜上開槍枝及子彈，與邱豐榮共乘
    不知情之蔡文傑（另經臺灣板橋地方法院檢察署檢察官以99
    年度偵字第22272 號、第28123 號為不起訴處分確定）所駕
    駛車牌號碼0978-YS 號自用小客車，欲前往臺北市萬華地區
    飲酒尋歡，途經臺北縣三重巿（現改制為新北市三重區○○
    ○○路177 號前時，得知邱豐榮曾於上址俗稱「豆干厝」之
    私娼寮尋歡不成而遭辱罵及驅趕，即與邱榮豐共同基於毀損
    之犯意聯絡，先喚請蔡文傑停車，再從其隨身攜帶之羽毛球
    拍袋中掏出已分別裝填前揭9 釐米子彈及霰彈之上開制式手
    槍及仿造霰彈槍，將其中制式手槍交予邱豐榮，邱豐榮遂基
    於非法持有制式手槍、可發射子彈具有殺傷力槍枝及子彈之
    共同犯意聯絡，與黃祥霖分持上開制式手槍、仿造霰彈槍朝
    上址射擊共6 發、1 發後，隨即搭乘蔡文傑駕駛之前揭自用
    小客車離去，惟其等所射擊子彈之彈頭卻因而擊破陳玟琦所
    承租該址店面玻璃門以及渠夫滿惠民因廟會而在該址店門口
    搭建神壇之布幕、神桌、畫像，均致令不堪使用，足以生損
    害陳玟琦及滿惠民。嗣邱豐榮在有偵查犯罪權限之公務員查
    知其為犯罪者之前，即於99年8 月13日晚間11時許，攜帶其
    持有之上開制式手槍1 枝（含彈匣1 個）及仿造霰彈槍1 枝
    ，前往臺北縣政府警察局（現改制為新北巿政府警察局）三
    重分局自首報繳全部槍枝並接受裁判，而黃祥霖亦在有偵查
    犯罪權限之公務員查知其為犯罪者前，於99年9 月16日中午
    12時45分許，前往同分局自首並接受裁判，始為警查悉上情
    。
三、案經邱豐榮、黃祥霖自首及陳玟琦訴由臺北縣政府警察局三
    重分局移請臺灣板橋地方法院檢察署檢察官偵查起訴。
    理  由
壹、程序方面
一、按犯罪之被害人，得為告訴；被害人之法定代理人或配偶，
    得獨立告訴，刑事訴訟法第232 條、第233 條第1 項分別定
    有明文。復按就財產犯罪言，所有權人固為被害人，即對於
    該財產事實上有使用監督之人，因他人之犯罪行為致其使用
    監督權受侵害者，亦不失為直接被害人。故物之借用人或承
    租人，對於借用物或租賃物雖無所有權，但既享有管理、使
    用或收益之權限，故故予毀損，致其不能為使用收益時，該
    借用人或承租人，自得依法提出告訴（最高法院90年度臺非
    字第97號裁判意旨參照）。被告黃祥霖、邱豐榮之辯護人雖
    均否認告訴人陳玟琦提出本件毀損告訴之合法性，被告黃祥
    霖之辯稱人辯稱：上址神壇之布幕、神桌、畫像係滿惠民所
    有，並非告訴人所有等語，被告邱豐榮之辯護人則辯稱：告
    訴人未提出租賃契約證明確有承租上址，亦無法證明神壇係
    其夫滿惠民所擺設云云。查告訴人於警詢時指稱：臺北縣三
    重巿正義南路177 號1 樓係伊自95年起承租，由伊兒子滿柏
    均經營「中頭講彩券行」，因時值關聖帝君聖誕，伊先生滿
    惠民在門口擺設關聖帝君神像拜拜等語（見臺灣板橋地方法
    院檢察署99年度偵字第22272 號偵查卷第13頁至第13頁背面
    ），再質之告訴人僅為一家庭主婦，其於上址彩券行遭槍擊
    時並不在場，亦未曾遭受恐嚇或與人有何糾紛，此據其於警
    詢時供陳明確（見同上偵查卷第13頁至第13頁背面），衡情
    ，倘非其承租之上址及在該址門口擺設之神壇祭物發生遭槍
    擊毀損一事，豈有必要出面前往警局提出本件毀損告訴？是
    告訴人於警詢時指訴上址彩券行係其所承租及該址店門口之
    神壇係其夫滿惠民所擺設等節，自堪採信，從而，被告邱豐
    榮之辯護人空言否認告訴人承租上址及神壇係告訴人之夫滿
    惠民所擺設云云，自屬無據。又本案遭毀損之神壇布幕、神
    桌、畫像既為告訴人之滿惠民所有，依刑事訴訟法第233 條
    第1 項之規定，告訴人自得本於所有權人配偶之身分，獨立
    提出毀損告訴。再者，臺北縣三重巿正義南路177 號1 樓一
    址既係告訴人所承租，告訴人對於該址附屬之玻璃門自有使
    用監督權限，依照上開說明，其就該玻璃門遭毀損一節自有
    為告訴之權，其就此部分提出毀損告訴，於法並無不合。綜
    上所述，公訴意旨所指被告2 人持槍射擊毀損上址玻璃門及
    神壇之布幕、神桌、畫面等犯罪事實，既據告訴人合法提出
    毀損告訴，訴追條件即已充足，本院自得為實體審理。
二、證據能力方面
  (一)按被告之自白，非出於強暴、脅迫、利誘、詐欺、疲勞訊問
    、違法羈押或其他不正之方法，且與事實相符者，得為證據
    ，刑事訴訟法第156 條第1 項定有明文。被告2 人並未抗辯
    其等於警詢、檢察官偵查中及本院審理時之自白有非任意性
    之情形，本院亦查無明顯事證證明有不正訊問之事，應認其
    等自白具有任意性，具與事實相符，而有證據能力。
  (二)扣案之制式手槍1 枝（含彈匣1 個）及仿造霰彈槍1 枝，並
    非供述證據，無傳聞法則之適用，且與本案待證事實具有關
    聯性，亦係經警員合法取得，具有證據能力。
  (三)按被告以外之人於審判外之言詞或書面陳述，除法律有規定
    者外，不得作為證據；被告以外之人於審判外之陳述，雖不
    符刑事訴訟法第159 條之1 至第159 條之4 之規定，而經當
    事人於審判程序同意作為證據，法院審酌該言詞陳述或書面
    陳述作成時之情況，認為適當者，亦得為證據；當事人、代
    理人或辯護人於法院調查證據時，知有刑事訴訟法第159 條
    第1 項不得為證據之情形，而未於言詞辯論終結前聲明異議
    者，視為有前項之同意，刑事訴訟法第159 條第1 項、第15
    9 條之5 分別定有明文。其立法理由在於傳聞證據未經當事
    人之反對詰問予以核實，乃排斥其證據能力。惟當事人如放
    棄對原供述人之反對詰問權，於審判程序表示同意該等傳聞
    證據可作為證據，此時，法院除認該傳聞證據欠缺適當性外
    ，自可承認其證據能力。又當事人、代理人或辯護人於調查
    證據時，知有刑事訴訟法第159 條第1 項不得為證據之情形
    ，卻表示「對於證據調查無異議」、「沒有意見」等意思，
    而未於言詞辯論終結前聲明異議者，應視為已有將該等傳聞
    證據採為證據之同意，最高法院93年度臺上字第3533號、94
    年度臺上字第2976號判決亦採同一見解。查本案以下所引之
    各項供述證據，均據被告黃祥霖、邱豐榮暨其等之辯護人及
    檢察官於本院準備程序中表示對證據能力不爭執（見本院10
    0 年2 月15日準備程序筆錄第2 至3 頁），復未於本案言詞
    辯論終結前就本院於審判期日一一提示之前揭證據方法主張
    有刑事訴訟法第159 條第1 項不得為證據之情形，是參照上
    開說明要旨，本案以下所引之各項供述證據均有證據能力。
貳、實體方面
一、得心證之理由
  (一)持有槍彈部分：
    被告黃祥霖、邱豐榮對於共同非法持有具有殺傷力之制式手
    槍、可發射子彈具有殺傷力槍枝及具有殺傷力之子彈等犯罪
    事實，迭於警詢、偵查中及本院審理時坦承不諱（見同上偵
    查卷第5 至11頁、第47至49頁、第105 至108 頁、第123 至
    125 頁、本院100 年4 月12日審判筆錄第12頁），並有臺北
    縣政府警察局三重分局扣押筆錄、扣押物品目錄表各1 份附
    卷（見同上偵查卷第15至17頁）及被告2 人共同持有之手槍
    1 枝（含彈匣1 個）、霰彈槍1 枝扣案可資佐證。而扣案之
    上開手槍及仿造霰彈槍，經送請內政部警政署刑事警察局以
    檢視法、性能檢驗法及比對顯微鏡法鑑驗結果，認扣案之手
    槍1 枝（槍枝管制編號0000000000號），係口徑9mm 制式半
    自動手槍，為奧地利GLOCK 廠17型，槍號為ANH989，槍管內
    具陸條右旋來復線，擊發功能正常，可供擊發同口徑制式子
    彈使用，認具殺傷力，又扣案之霰彈槍1 枝（槍枝管制編號
    0000000000號），研判係仿霰彈槍製造之仿造霰彈槍，擊發
    功能正常，可擊發口徑12 GAUGE制式霰彈，認具殺傷力，此
    有該局99年10月18日刑鑑字第0990123660號鑑定書1 份附卷
    可稽（見同上偵查卷第138 至139 頁）。再者，臺北縣政府
    警察局三重分局鑑識小組於案發後，確有在臺北縣三重巿正
    義南路177 號1 樓進行勘察時，發現彈殼6 顆，其彈底均標
    記為R-P 9mm LUGER ，另採獲霰彈槍塑膠彈杯1 個，此有該
    分局製作之現場勘察初步報告1 份存卷足憑（見同上偵查卷
    第29至33頁）；又其中彈殼6 顆經內政部警政署刑事警察局
    比對結果，發現其彈底特徵紋痕與扣案之奧地利GLOCK 廠17
    型制式半自動手槍（槍枝管制編號0000000000號）相吻合，
    認均係由該槍枝所擊發，亦有該局99年10月20日刑鑑字第09
    90146860號函1 份在卷可考（見同上偵查卷第134 頁），顯
    見被告2 人分持扣案之制式手槍及仿造霰彈槍前往臺北縣三
    重巿正義南路177 號1 樓時，共有擊發9mm 子彈6 發及霰彈
    1 發，足認被告2 人於射擊前確有共同非法持有具有殺傷力
    之子彈共7 顆無訛。綜前所述諸情，足認被告黃祥霖、邱豐
    榮所為關於非法持有制式手槍、可發射子彈具有殺傷力槍枝
    及子彈部分之自白，確與事實相符，堪值採信。
  (二)毀損部分：
    1.被告黃祥霖、邱豐榮對於其2 人於前述時間搭乘蔡文傑駕
      駛之車牌號碼0978-YS 號自用小客車，欲前往臺北市萬華
      地區飲酒尋歡，途經臺北縣三重巿正義南路177 號前時，
      因被告邱豐榮曾於上址俗稱「豆干厝」之私娼寮尋歡不成
      而遭辱罵及驅趕，即下車分持扣案之奧地利GLOCK 廠17型
      制式半自動手槍及仿造霰彈槍朝上址射擊共7 槍，射中該
      址店面玻璃門以及店門口所搭建神壇之布幕、神桌、畫像
      等事實，亦於警詢、偵查中及本院審理時供承不諱（見同
      上偵查卷第5 至11頁、第47至49頁、第105 至108 頁、第
      123 至125 頁、本院100 年4 月12日審判筆錄第12頁），
      並經告訴人陳玟琦於警詢時指訴綦詳（見同上偵查卷第13
      至14頁），且據證人薛正坤於警詢及證人蔡文傑於警詢、
      偵查中證述明確（見同上偵查卷第86至95頁、第101 至10
      2 頁），復有臺北縣政府警察局三重分局製作之現場勘察
      初步報告1 份暨所附現場初步勘察照片10件、監視錄影畫
      面翻拍照片4 張附卷（見同上偵查卷第29至33頁、第39至
      40頁）及上開制式手槍、仿造霰彈槍各1 枝扣案可資佐證
      ，堪可認定。
    2.被告黃祥霖之辯護人雖辯稱：臺北縣三重巿正義南路177
      號1 樓於99年7 月31日上午3 時17分許，業遭20餘名歹徒
      持棍棒、刀械等物衝入，並毀損該址因廟會所搭建之神壇
      ，則如神壇之物先前已被毀損一次，則被告黃祥霖事後之
      行為，能否再論一次毀損罪，非無斟酌之處，且其射擊所
      致之彈孔甚小，是否造成各該物品效用之一部喪失，亦非
      無疑云云。經查：
      按刑法第354 條之毀損罪，以使所毀損之物，失其全部
        或一部之效用為構成要件（最高法院47年臺非字第34號
        判例意旨參照）。臺北縣政府警察局三重分局鑑識小組
        於案發後前往臺北縣三重巿正義南路177 號1 樓進行勘
        察，發現該址外設有因廟會而搭建之神壇，神壇布幕入
        口、神桌及畫像上共計有7 處彈孔，其中畫像上有1 霰
        彈槍彈孔，另店門外遊戲機臺、玻璃門上發現6 處彈孔
        ，此據前揭現場勘察初步報告載述綦詳（見同上偵查卷
        第39頁背面），且觀諸該報告所附之現場初步勘察照片
        亦明（見同上偵查卷第31頁至第32頁背面）。又按神桌
        與用於祭壇擺設之布幕、畫像均屬祭祀器具，功能即在
        輔助實現宗教信仰，依一般民間習俗，必須完整無暇始
        能供祭祀之用。若上開之物表面有肉眼可明顯辨識之破
        損，自應認為已喪失一部或全部功能。本案告訴人之夫
        滿惠民因廟會而在上址店外搭建神壇之布幕、神桌及畫
        像，經被告2 人持槍射擊而留下目視可辨之彈孔，已減
        損各該物品供祭祀之用之目的，堪認已喪失物之一部效
        用。又告訴人承租上址店門口之玻璃門，經被告2 人持
        槍射擊以致留有6 處彈孔，縱未完全破裂，亦將失卻防
        風防塵之效用，且結構必然弱化，自已喪失其一部之效
        用無訛。
      又前揭現場勘察初步報告雖併記載：「另於神桌及布幕
        上發現三處刀痕」等語（見同上偵查卷第29頁背面），
        惟依該現場勘查初步報告所附之現場初步勘察照片所示
        ，尚無法清楚辨識上開神桌及布幕上所留之刀痕及棒擊
        痕跡，則該神桌及布幕於被告2 人持槍射擊之前，縱曾
        經他人另持棍棒、刀械闖入砸損，是否已達喪失各該物
        品全部之效用，仍非無疑。況該他人持刀械砸損上開神
        桌及布幕，縱已致喪失其一部之效用，而被告2 人繼再
        持槍射擊該神桌及布幕，亦非無使之再喪失部分之效用
        。是被告黃祥霖之辯護人以上址神壇所擺設之物先前曾
        經他人衝入毀損為由，認無法再就被告黃祥霖持槍射擊
        之行為結果論以毀損罪云云，自屬無據。
      從而，被告2 人持槍朝告訴人所承租址設臺北縣三重巿
        正義南路177 號1 樓射擊之結果，造成該址店面玻璃門
        以及告訴人之夫滿惠民在店門口所搭建神壇之布幕、神
        桌、畫像均喪失一部之效用，自足以生損害於告訴人及
        其夫滿惠民。
  (三)綜上所述，本案事證明確，被告黃祥霖、邱豐榮2 人非法持
    有槍彈及毀損等犯行均堪認定，應予依法論罪科刑。
二、論罪科刑部分
  (一)核被告黃祥霖、邱豐榮所為，均係犯槍砲彈藥刀械管制條例
    第7 條第4 項之未經許可持有手槍罪、同條例第8 條第4 項
    之未經許可持有可發射子彈具有殺傷力槍枝罪、同條例第12
    條第4 項之未經許可持有子彈罪及刑法第354 條之毀損器物
    罪。至公訴意旨原指被告黃祥霖、邱豐榮所持扣案之霰彈槍
    係制式手槍，而認其2 人持有該霰彈槍之行為均係犯槍砲彈
    藥刀械管制條例第7 條第4 項之未經許可持有手搶罪，惟該
    扣案之霰彈槍經鑑定結果，認係仿霰彈槍製造之仿造霰彈槍
    ，可射發口徑12 GAUGE制式霰彈，且有殺傷力，業如前述，
    是該槍枝並非手槍，應屬同條例第4 條第1 項第1 款所指之
    可發射子彈具有殺傷力之槍枝，故被告2 人持有該霰彈槍之
    行為，自應依同條例第8 條第4 項之未經許可持有可發射子
    彈具有殺傷力槍枝罪論處，原公訴意旨容有誤會，惟該起訴
    法條業經蒞庭檢察官於本院審理時當庭更正（見本院100 年
    4 月12日審判筆錄第2 頁），本院自無庸再依職權變更起訴
    法條，逕就蒞庭檢察官更正後之起訴法條予以審究即可，併
    此敘明。
  (三)被告邱豐榮就其於99年7 月31日，在臺北縣三重巿正義南路
    177 號1 樓前，與被告黃祥霖共同非法持有槍彈及毀損等犯
    行，均有犯意聯絡及行為分擔，為共同正犯。
  (四)被告黃祥霖以一繼續之行為同時持有制式手槍、可發射子彈
    具有殺傷力槍枝及子彈，係以一行為觸犯未經許可持有手槍
    罪、未經許可持有可發射子彈具有殺傷力槍枝罪及未經許可
    持有子彈罪，為想像競合犯，應依刑法第55條前段規定從較
    重之未經許可持有手槍罪處斷。又被告黃祥霖自94、95年間
    某日起即非法持有上開槍彈，迄至99年7 月31日始另行起意
    持該等槍彈射擊毀損他人之物，是其所犯未經許可持有手槍
    及毀損器物二罪間，犯意各別，行為互殊，應予分論併罰。
  (五)按行為人為犯特定罪而持有槍枝、子彈，並於持有槍枝、子
    彈後即緊密實行該特定犯罪，雖其持有槍枝、子彈之時地與
    犯特定罪之時地，在自然意義上非完全一致，然二者仍有部
    分合致，且犯罪目的單一，依一般社會通念，認應評價為一
    罪方符合刑罰公平原則，如予數罪併罰，反有過度處罰之疑
    ，與人民法律感情亦未契合；是於牽連犯廢除後，適度擴張
    一行為概念，認此情形為一行為觸犯數罪名之想像競合犯，
    方屬適當（最高法院98年度臺上字第3414號判決意旨參照）
    。查被告邱豐榮持有制式手槍及霰彈槍之目的，係為用以射
    擊毀損臺北縣三重巿正義南路177 號1 樓之物品，業如前述
    ，則其所為未經許可持有手槍、未經許可持有可發射子彈具
    有殺傷力槍枝、未經許可持有子彈、毀損器物之複數舉動，
    係基於單一行為決意所為，應評價為法律上之一行為，即係
    以一行為同時觸犯上開四罪名，為想像競合犯，亦應依刑法
    第55條前段規定從較重之未經許可持有手槍罪處斷。
  (六)復按犯槍砲彈藥刀械管制條例之罪自首，並報繳其持有之全
    部槍砲、彈藥、刀械者，減輕或免除其刑，該條例第18條第
    1 項前段定有明文。此規定係刑法第62條但書所指之特別規
    定，自應優先適用。另刑法第62條所謂發覺，固非以有偵查
    犯罪權之機關或人員確知其人犯罪無誤為必要，而於對其發
    生嫌疑時，即得謂為已發覺，但此項對犯人之嫌疑，仍須有
    確切之根據得為合理之可疑者，始足當之，若單純主觀上之
    懷疑，要不得謂已發生嫌疑（最高法院91年度臺上字第615
    號判決及72年臺上字第641 號判例意旨參照）。查臺北縣政
    府警察局三重分局警員於本案案發後，固曾前往案發地點進
    行勘察並調閱監視錄影畫面以追查持槍射擊之行為人身份，
    惟被告邱豐榮在警方尚未查知其為當日前往現場持槍射擊之
    人前，即於99年8 月13日晚間11時許，主動攜帶其所持有扣
    案之奧地利GLOCK 廠17型制式半自動手槍1 枝（含彈匣1 個
    ）及仿造霰彈槍1 枝，前往臺北縣政府警察局三重分局表明
    其為犯人，並報繳上開制式手槍及仿造霰彈槍，此經證人即
    時任臺北縣政府警察局三重分局警員陳耿裕於本院審理時具
    結證述明確（見本院100 年4 月12日審判筆錄第3 至7 頁）
    ，是被告邱豐榮既於有偵查犯罪權限之公務員查知其為犯罪
    者之前，即向臺北縣政府警察局自首並接受裁判，且報繳全
    部槍枝，自應依槍砲彈藥刀槍管制條例第18條第1 項前段規
    定減輕其刑。又被告黃祥霖亦在有偵查犯罪權限之公務員查
    知其為犯罪者前，於99年9 月16日中午12時45分許，前往臺
    北縣政府警察局三重分局自首並接受裁判，此業經證人陳耿
    裕於本院審理時結證屬實（見本院100 年4 月12日審判筆錄
    第3 至7 頁），合於刑法第62條前段所定自首之要件，爰依
    該條規定予以減輕其刑。
  (七)又被告黃祥霖前因重利案件，經臺灣臺中地方法院以97年度
    中簡字第1970號判處應執行有期徒刑6 月確定，嗣於98年10
    月3 日執行徒刑完畢（下稱前案），此有臺灣高等法院被告
    前案紀錄表1 份存卷足憑（附於本院卷），而其本案所為未
    經許可持有手槍罪屬行為繼續之繼續犯，其自94、95年間某
    日起即非法持有槍彈，迄至99年8 月13日被告邱豐榮持往報
    繳為止，犯罪行為均在繼續中，其違法性及可罰性均未終止
    ，則其非法持有槍彈之犯罪行為雖跨越前案執行完畢之前後
    ，惟其一部行為係在前案所處有期徒刑執行完畢後5 年以內
    ，自仍該當於刑法第47條第1 項所定累犯加重之要件（最高
    法院95年度臺上字第7349號判決及98年度臺上字第7497號判
    決意旨參照）。準此，被告黃祥霖於前案所徒有期徒刑執行
    完畢後5 年內，故意分別再犯本案有期徒刑以上之未經許可
    持有手槍罪及毀損器物罪，均構成累犯，皆應依刑法第47條
    第1 項規定加重其刑，並先加後減之。而被告邱豐榮前因過
    失傷害案件，經臺灣士林地方法院以95年度士交簡字第1243
    號判處有期徒刑3 月確定，嗣遇96年減刑，經同院以96年度
    聲減字第2670號裁定減為有期徒刑1 月15日確定，於97年9
    月16日執行徒刑完畢，亦有臺灣高等法院被告前案紀錄表1
    份在卷可查（附於本院卷），其於5 年內故意再犯本案有期
    徒刑以上之罪，為累犯，應依刑法第47條第1 項規定加重其
    刑，並先加後減之。
  (八)爰審酌被告黃祥霖非法持有制式手槍、仿造霰彈槍及子彈之
    犯行長達4 年許，而被告邱豐榮非法持有上開槍彈之時間短
    ，惟其等僅因細故，竟共同持槍至公開場所擊發7 顆子彈，
    以此為手段毀損器物，對於他人生命、身體安全、財產法益
    均有高度危險性，且對於社會治安所生之實際危害亦堪稱嚴
    重，兼衡其2 人於偵查及審判中均坦承犯行，態度良好等一
    切情狀，分別量處如主文所示之刑，並就罰金刑及拘役部分
    分別諭知易服勞役及易科罰金之折算標準，以資懲儆。
三、沒收部分
  (一)扣案之奧地利GLOCK 廠17型制式半自動手槍1 枝（含彈匣1
    個，槍枝管制編號0000000000號）及仿造霰彈槍1 枝（槍枝
    管制編號0000000000號），均具有殺傷力，業如前述，皆屬
    違禁物，不問屬於犯人與否，均應依刑法第38條第1 項第1
    款規定宣告沒收之。
  (二)至臺北縣政府警察局三重分局鑑識小組於案發後，在案發現
    場固採獲彈殼6 顆、霰彈槍塑膠彈杯1 個、彈頭2 顆、彈頭
    鉛芯碎片2 只、彈頭鉛芯2 顆，此據該分局製作之現場勘察
    初步報告記載明確（見同上偵查卷第39頁背面），惟上開物
    品均不具子彈之完整結構而不具殺傷力，即非屬違禁物，爰
    不併予宣告沒收。
  (三)又被告黃祥霖雖係持扣案槍枝毀損他人之物，惟該等槍枝業
    經本院附隨於其所犯未經許可持有手槍罪之主刑併予宣告沒
    收，爰不予在其所犯之毀損器物罪中宣告沒收，附此敘明。
四、至公訴意旨另指被告黃祥霖、邱豐榮於前述時地，持槍朝臺
    北縣三重巿正義南路177 號前射擊時，彈頭併擊破上址門外
    遊戲機臺，致令不堪使用，足以生損害於承租上址之屋主即
    告訴人，因認被告2 人此部分所為，亦係犯刑法第354 條之
    毀損器物罪嫌等語。惟按告訴乃論之罪，未經告訴者，應諭
    知不受理之判決，刑事訴訟法第303 條第3 款定有明文。查
    臺北縣政府警察局三重分局鑑識小組於案發現前往上址進行
    勘察時，固在該址店門外遊戲機臺上發現留有彈孔，此據該
    分局製作現場勘察初步報告記載無訛（見同上偵查卷第39頁
    背面），惟告訴人於警詢時並未陳明該遊戲機臺係由其或其
    家屬所擺設（見同上偵查卷第13至14頁），亦查無其他積極
    證據足認上開遊戲機臺係告訴人或其家屬所有或所承租，且
    告訴人於警詢時更未敘及該遊戲機臺已遭槍擊毀損而欲就此
    部分提出毀損告訴之旨（見同上偵查卷第13至14頁），自難
    認公訴意旨所指遊戲機臺遭毀損之犯罪事實，業據告訴權人
    合法提出告訴，是此部分犯罪事實既欠缺訴追條件，依前揭
    說明，本應為不受理判決之諭知，惟此部分事實與本案論罪
    科刑之犯罪事實既有單純一罪之關係，爰不另為不受理之諭
    知，併此敘明。
據上論斷，應依刑事訴訟法第299 條第1 項前段，槍砲彈藥刀械
管制條例第7 條第4 項、第8 條第4 項、第12條第4 項、第18條
第1 項前段，刑法第11條前段、第28條、第55條前段、第47條第
1項 、第62條前段、第41條第1 項前段、第42條第3 項、第38條
第1 項第1 款，刑法施行法第1 條之1 第1 項、第2 項前段，判
決如主文。
本案經檢察官吳孟竹到庭執行職務。
中    華    民    國   100    年    4     月    26    日
                  刑事第六庭審判長法  官  戴嘉清
                                  法  官  林晏鵬
                                  法  官  王瑜玲
以上正本證明與原本無異
如不服本判決應於送達後10日內向本院提出上訴狀
                                  書記官  林君縈
中    華    民    國   100    年    4     月    26    日
附錄本案論罪科刑法條全文：
槍砲彈藥刀械管制條例第7條
未經許可，製造、販賣或運輸火砲、肩射武器、機關槍、衝鋒槍
、卡柄槍、自動步槍、普通步槍、馬槍、手槍或各類砲彈、炸彈
、爆裂物者，處死刑、無期徒刑或7 年以上有期徒刑；處徒刑者
，併科新臺幣3 千萬元以下罰金。
未經許可，轉讓、出租或出借前項所列槍砲、彈藥者，處無期徒
刑或5 年以上有期徒刑，併科新臺幣1 千萬元以下罰金。
意圖供自己或他人犯罪之用，而犯前二項之罪者，處死刑或無期
徒刑；處徒刑者，併科新臺幣5 千萬元以下罰金。
未經許可，持有、寄藏或意圖販賣而陳列第1 項所列槍砲、彈藥
者，處5 年以上有期徒刑，併科新臺幣1 千萬元以下罰金。
意圖供自己或他人犯罪之用，以強盜、搶奪、竊盜或其他非法方
法，持有依法執行公務之人所持有之第1 項所列槍砲、彈藥者，
得加重其刑至二分之一。
第1 項至第3 項之未遂犯罰之。
槍砲彈藥刀械管制條例第8條
未經許可，製造、販賣或運輸鋼筆槍、瓦斯槍、麻醉槍、獵槍、
空氣槍或第4 條第1 項第1 款所定其他可發射金屬或子彈具有殺
傷力之各式槍砲者，處無期徒刑或5 年以上有期徒刑，併科新臺
幣1 千萬元以下罰金。
未經許可，轉讓、出租或出借前項所列槍枝者，處5 年以上有期
徒刑，併科新臺幣1 千萬元以下罰金。
意圖供自己或他人犯罪之用，而犯前二項之罪者，處無期徒刑或
7 年以上有期徒刑，併科新臺幣1 千萬元以下罰金。
未經許可，持有、寄藏或意圖販賣而陳列第1 項所列槍枝者，處
3 年以上10年以下有期徒刑，併科新臺幣7 百萬元以下罰金。
第1 項至第3 項之未遂犯罰之。
犯第1 項、第2 項或第4 項有關空氣槍之罪，其情節輕微者，得
減輕其刑。
槍砲彈藥刀械管制條例第12條
未經許可，製造、販賣或運輸子彈者，處1 年以上7 年以下有期
徒刑，併科新台幣500 萬元以下罰金。
未經許可，轉讓、出租或出借子彈者，處6 月以上5 年以下有期
徒刑，併科新台幣300 萬元以下罰金。
意圖供自己或他人犯罪之用，而犯前二項之罪者，處3 年以上10
年以下有期徒刑，併科新台幣700 萬元以下罰金。
未經許可，持有、寄藏或意圖販賣而陳列子彈者，處5 年以下有
期徒刑，併科新台幣300 萬元以下罰金。
第1 項至第3 項之未遂犯罰之。
中華民國刑法第354條
（毀損器物罪）
毀棄、損壞前二條以外之他人之物或致令不堪用，足以生損害於
公眾或他人者，處2 年以下有期徒刑、拘役或5 百元以下罰金。